【裁判字號】    91,上易,1339
【裁判日期】    920220
【裁判案由】    竊盜等
【裁判全文】
臺灣高等法院臺南分院刑事判決              九十一年度上易字第一三三九號  Ｇ
      上  訴  人
      即  被  告  丁  ○  ○
      選任辯護人  葉  天  祐
      上  訴  人
      即  被  告  丙  ○  ○
右上訴人因竊盜等案件，不服臺灣雲林地方法院九十一年度易字第一九三號中華民國
九十一年十月十八日第一審判決（起訴案號：臺灣雲林地方法院檢察署九十年度偵字
第六五號），提起上訴，本院判決如左：
      主      文
上訴駁回。
      事      實
一、丙○○於民國（下同）八十九年間曾犯贓物罪，經臺灣雲林地方法院於民國九十
    一年九月十八日判處有期徒刑四月確定（於本案犯罪之後不構成累犯）。丁○○
    與丙○○及二、三名不詳姓名之成年男子，結夥三人以上，基於共同意圖為自己
    不法之所有之犯意聯絡，計劃一起進入雲林縣麥寮鄉台塑六輕廠竊取不銹鋼板，
    先由丙○○於八十九年十二月十六日十五時三十分許，打電話給台塑六輕廠警衛
    乙○○，表明將與丁○○一同進入廠區載運不銹鋼板，請乙○○於進出大門時給
    予放行，乙○○明知丁○○與丙○○意在偷竊，竟基於幫助之犯意而應允，並聯
    絡同為警衛之黃弘源（原名黃永昌），告知實情，請黃弘源於丁○○載運不銹鋼
    板出廠時予以放行（乙○○、黃弘源幫助竊盜部分均經判決有罪確定）。嗣丁○○於八十九年十二月十六日十六時三十分至十七時許，駕駛ＩＰ─四一七號板車
    ，與丙○○及該二、三名成年男子持過期之車輛出入單，由該台塑六輕廠南門進
    入廠區，乙○○依約任其進入，丁○○即將板車駛至資材中心儲料場，與丙○○
    及該二、三名成年男子，共同將麥寮鄉台塑六輕廠所有之五十塊不銹鋼板吊上板
    車，並在黃弘源幫助之下，於當日二十時三十分許，由該廠南門離開，得手後，
    將該五十塊不銹鋼板暫時載往嘉義縣朴子市朴子溪堤防Ｌ二０缺口下方處放置。
    翌日丁○○交付新台幣（下同）二十至三十萬元給丙○○，丙○○則於同日十四
    時三十分許，轉交十萬元予乙○○，以答謝幫忙之情。
二、案經雲林縣警察局台西分局報請臺灣雲林地方法院檢察署檢察官偵查起訴。
      理      由
一、訊據上訴人即被告丁○○矢口否認有上開行竊之犯罪，辯稱：當天是丙○○打電
    話給伊說要二部車輛到麥寮鄉台塑六輕廠載運鋼板，伊即向公司報備並於卸完貨
    後就直接開車到麥寮鄉台塑六輕廠，並由丙○○拿車輛出入單交伊持交乙○○檢
    查，乙○○就讓伊進去，進入麥寮鄉台塑六輕廠就有人揮手叫伊過去，當時有二
    個人開二輛堆高機，將鐵板搬到伊車上，乙○○又指示伊從廠區南門出去，該二
    人跟伊一起坐車到台十七線並在半路下車，指示伊將鋼板載到嘉義縣朴子溪旁，
    那邊有吊車在等，伊僅受僱搬運，並非參與行竊等語。上訴人即被告丙○○供承
    於上開時地幫助丁○○疏通警衛乙○○進入麥寮鄉台塑六輕廠竊盜鋼板，並於事
    後自丁○○處取得三十萬元報酬，惟辯稱：伊僅幫助竊盜，並非竊盜之共犯等語
    。
二、惟查被告丁○○確於上開時間，駕駛ＩＰ─四一七號板車經由丙○○疏通警衛乙○○，與二、三名成年男子持過期之車輛出入單進入台塑六輕廠，並由二、三位
    成年男子以吊車搬運五十塊不銹鋼板吊上板車，嗣載往嘉義縣朴子市朴子溪堤防
    Ｌ二０缺口下方處放置等情，業據被告丁○○供認不諱，核與丙○○、乙○○、
    黃弘源等供述情節相符，而查獲之五十塊鋼板係雲林縣麥寮鄉台塑六輕廠所有，
    總價值約三百三十萬元，用以製造原料儲槽，亦據證人甲○○於原審供證明確，
    並有贓物認領收據一紙在卷可按。被告等雖以前詞置辯，經查：
    （一）按車輛進出廠區需要單據，是材料交運單或調撥單，守衛要核對載運物品
          之品名、規格、數量，視其記載是否須與實際運載相符，並檢視有無主管
          簽章，才能放行等情，業據證人甲○○供述在卷，故若無單據殊不可能將
          該等鋼板從麥寮鄉台塑六輕廠內運出的，而本件被告搬運鋼板既無單據且
          搬運時間，係利用麥寮鄉台塑六輕廠員工下班之後所為，非正常運貨或提
          運時間，而且當時大型車輛均不得出廠，被告又持過期之車輛出入單進入
          ，亦據被告黃弘源於警訊時供稱：「於當晚八點多，乙○○打內線電話給
          我，說他有朋友要載工具出廠，說那二部車沒有問題，要我放行，那個時
          間大型車均不得出廠，所以當ＩＰ─四一七號及ＸＲ─三五七號二部車要
          出廠時，我沒有檢查：：」及乙○○於警訊時供稱：「問：丁○○於八十
          九年十二月十六日十六時許，進入你們廠區，有無車輛進出廠憑單？答：
          有，不過是過期的」，參以乙○○亦坦認幫助竊盜屬實，是被告丁○○所
          辯：僅受僱搬運，並非參與行竊等語，顯與常情相背。
    （二）被告丙○○供認：被告丁○○有在事後拿三十萬元給她，她分給乙○○十
          萬元等語，其中轉交十萬元予乙○○一事，亦經乙○○供認在卷。再據證
          人韋朝安證稱：伊與丁○○進去麥寮鄉台塑六輕廠，各開一輛車，當天有
          一位女性及二位或三位男性一起進該六輕廠，在裝貨時還看到那二個男的
          ，當天丁○○先裝貨，他在車上休息，並沒有下車，等他醒來之後，就有
          人說晚了不要裝了，至於運費丁○○會跟公司算的，他就跟丁○○一起出
          去，出來時丁○○車上有載鋼板，他車上沒有載東西等語。足證被告黃進
          德與一位女性及二位或三位男性一起進麥寮鄉台塑六輕廠搬移鋼板，而且
          該名女生即為被告丙○○無誤，此為被告丙○○所不否認。被告丙○○既
          有事前謀議同搬鋼板，又有事後分錢之事實，其與被告丁○○及二位或三
          位男性間，自屬共犯，因此被告丙○○與丁○○夥同二名或三名男子而結
          夥三人以上竊取麥寮鄉台塑六輕廠所有鋼板，應該可以認定，所辯伊僅幫
          助竊盜，並非竊盜之共犯等語亦不足採。
    （三）至被告丁○○雖辯稱：伊前往麥寮鄉台塑六輕廠載貨有向伊服務之一路通
          貨運公司報備並交回運費，而一路通貨運公司之會計戊○○亦供證屬實，
          惟此與被告是否行竊無關，另被告丙○○嗣又辯稱：伊係介紹吳志明向黃
          進德租車，非伊僱用丁○○之板車，惟為吳志明所否認，且與其前述情節
          不符，均不能為彼等有利之證明，並予敘明。
三、綜上所述，被告丁○○、丙○○共同行竊之事實，已甚明確，所辯上情均不足採
    ，犯行均堪認定。查被告丁○○、丙○○二、三名成年男子，共同意圖為自己不
    法之所有，竊取麥寮鄉台塑六輕廠所有之鋼板，核其所為，係犯刑法第三百二十
    一條第一項第四款之結夥三人以上竊盜罪。彼等與該二、三名不詳姓名之成年男
    子間有犯意聯絡及行為分擔，應為共同正犯。公訴意旨認應依刑法第三百二十條
    第一項竊盜罪處斷，其漏未審酌係結夥三人以上竊盜，引用法條，尚有未合，惟
    起訴社會基本事實相同，起訴法條應予變更。
四、原審審理結果，認被告丁○○、丙○○罪證明確，變更檢察官之起訴法條，適用
    刑法第二十八條、第三百二十一條第一項第四款，並審酌被告丁○○、丙○○等
    之犯罪動機、手段、及竊得之鋼板價值等一切情狀，分別量處丁○○有期徒刑貳
    年、丙○○有期徒刑壹年陸月，認事用法俱無不合，量刑亦稱妥適，被告丁○○
    上訴意旨否認犯罪，被告丙○○上訴意旨認原審量刑太重，分別指摘原判決不當
    ，均無可取，為無理由，應予駁回。
據上論斷，應依刑事訴訟法第三百六十八條，判決如主文。
本案經檢察官許仲瑩到庭執行職務。
中    華    民    國      九十二      年      二      月      二十      日
                                  臺灣高等法院臺南分院刑事第六庭
                                      審判長法官  楊    明    章
                                            法官  顏    基    典
                                            法官  戴    勝    利
右正本證明與原本無異。
不得上訴。
                                      法院書記官  吳    銘    添
中    華    民    國      九十二      年      二      月      二十一    日
附錄：本判決論罪科刑法條：
刑法第三百二十一條：犯竊盜罪而有左列情形之一者，處六月以上、五年以下有期徒
                    刑：
                    一  於夜間侵入住宅或有人居住之建築物、船艦或隱匿其內而
                        犯之者。
                    二  毀越門扇、牆垣或其他安全設備而犯之者。
                    三  攜帶兇器而犯之者。
                    四  結夥三人以上而犯之者。
                    五  乘火災、水災或其他災害之際而犯之者。
                    六  在車站或埠頭而犯之者。
                    前項之未遂犯罰之。


司法院資訊處製作；財團法人民間司法改革基金會備份。
